臺灣高等法院臺南分院刑事判決
110年度上訴字第1050號
上  訴  人  臺灣嘉義地方檢察署檢察官
被      告  林琮勝




上列上訴人因被告恐嚇取財等案件，不服臺灣嘉義地方法院109
年度訴字第477號中華民國110年8月13日第一審判決（起訴案號
：臺灣嘉義地方檢察署108年度偵字第10056號、108年度偵字第1
0064號），提起上訴，本院判決如下：
    主  文
原判決關於有罪部分撤銷。
林琮勝意圖為自己不法之所有，以恐嚇使人將本人之物交付，未
遂，處有期徒刑肆月，如易科罰金，以新臺幣壹仟元折算壹日，
扣案之iPhone廠牌手機、Oppo廠牌手機各壹支均沒收。
被訴散布竊錄他人非公開活動及身體隱私部位罪及散布猥褻影像
罪部分，均無罪。
其他上訴駁回（即竊錄部分）。
    事  實
一、林琮勝與甲○○原係男女朋友，林琮勝於民國108年8月15日，
    始得知甲○○於2人交往期間隱瞞已婚身分，在知悉甲○○為有
    配偶之人後，仍持續與甲○○交往，迄108年12月11日，因目
    睹甲○○與配偶猶同進同出，對甲○○因此心生不滿，分別為以
    下犯行：
  ㈠林琮勝意圖為自己不法之所有，基於恐嚇取財之犯意，於108
    年12月12日7時43分許至8時3分許，使用其iPhone廠牌手機
    ，以通訊軟體LINE傳送內容如附表一所示內容等語音訊息恫
    嚇甲○○，要求甲○○交付新臺幣（下同）50萬元；繼於同日18
    時20分許、34分許，使用同支手機，以通訊軟體「快手」傳
    送如附表二所示內容等文字訊息恫嚇甲○○，改要求甲○○交付
    35萬元，致甲○○心生畏懼。
  ㈡其接續上開恐嚇取財之意思，為迫使甲○○儘快交付上開50萬
    元，於108年12月12日12時58分許前，使用其Oppo廠牌手機
    ，以通訊軟體MESSENGER（暱稱為「林勝」），傳送其與甲○
    ○在交往期間所拍錄之性愛影片截圖給甲○○配偶之胞妹許佳
    穎，其傳送完畢後，乃於同年12月13日0時40分許，將此情
    告知甲○○，致使甲○○加深畏懼，遂於同日20時許，與林琮勝
    相約在嘉義縣○○市○○○路0段00號之麥當勞餐廳見面，甲○○與
    其配偶一同到場，經與林琮勝談判後，甲○○欲前往ATM先提
    領現金10萬元給林琮勝，途中因甲○○配偶之友人已報警處理
    ，經警方當場查獲，林琮勝的恐嚇取財行為僅止於未遂，警
    方並扣得林琮勝所使用之上開手機2支。
二、案經甲○○告訴暨嘉義縣警察局水上分局報請檢察官偵查起訴
    。　　
    理  由
壹、有罪部分：
一、訊據被告已坦承在上開時地以傳送附表編號1、2的內容及傳
    送猥褻影像給告訴人配偶之胞妹許佳穎，使告訴人心生畏懼
    而遂行恐嚇之行為，於取款中被埋伏的警員查獲而未遂之事
    實，且承認上開行為觸犯恐嚇取財未遂罪等情（見本院卷第
    83頁），核與告訴人甲○○於偵查及審判中所述之情節大致相
    符，並經證人許佳穎於偵查及審判證稱被告確有傳送上開性
    愛影片及截圖等情屬實；復有通訊軟體LINE、快手之對話紀
    錄翻拍照片共5張、嘉義縣警察局水上分局太保分駐所扣押
    筆錄、扣押物品收據、扣押物品目錄表、原審110年4月8日
    勘驗筆錄暨附件二譯文在卷足稽，以及錄影光碟2片、被告
    使用iPhone廠牌手機1支扣案可佐（見警卷第38至45頁、偵A
    卷第57頁、偵B卷第13至19頁、原審第95至96、102頁），因
    此被告上開自白核與事實相符而可採信。
二、刑法上所謂恐嚇，祇須行為人以足以使人心生畏怖之情事告
    知他人即為已足，其通知危害之方法並無限制，凡一切以直
    接之言語、舉動，或其他足使被害人理解其意義之方法或暗
    示其如不從將加危害，而使被害人心生畏怖者，均應包括在
    內。而該言語或舉動是否足以使他人生畏怖心，應依社會一
    般觀念衡量之，如行為人之言語、舉動，依社會一般觀念，
    均認係惡害之通知，而足以使人生畏怖心時，即可認屬恐嚇
    （最高法院84年度台上字第813號判決意旨參照）。細繹被
    告傳送予告訴人如附表一、附表二所示之語音及文字訊息，
    包括「至於那些視頻，就我們說好的那些數目，用那些數目
    來換那些視頻」、「明天我要看到50萬元，不然的話，妳一
    定會付出代價」、「真的，我會要妳付出代價的」、「而且
    只要視頻、真的視頻我我發給妳小姑的話，我跟妳講，如果
    妳阿公阿嬷那些都健在的話，妳自己好好想想吧，誰會丟臉
    」、「昨晚妳那張無情的嘴臉，我只要想到，我就真的好想
    致妳於死地耶」、「妳讓我生活多不正常，妳放心，我一定
    也會加倍讓妳多不正常，除非妳來跟我認錯」、「因為我們
    去年12/12在一起，到昨天晚上為止妳整整欺騙耍了我355天
    ，一天算個1000，隨便也355000」、「我只給妳2天的時間
    ，星期日晚上之前我要現金，妳可以再逃避沒關係，下次PO
    留言的地方一定會是更讓妳驚喜的一所"學校"」、「只要妳
    不面對處理，下次我保證滿天飛的不止是我們的合照而已」
    、「我就算進去關毀了一生也一定要拉妳陪伴，我豁出去了
    ，只要妳再逃避，我一定更瘋狂給妳看」等內容，顯示被告
    確有以其與告訴人過往拍錄之性愛影片作為威脅手段，要求
    告訴人支付金錢，且訊息內容中舉凡「要妳付出代價」、「
    好想致妳於死地」、「毀了一生也一定要拉妳陪伴」等字句
    ，均帶有告訴人倘不出面處理，支付被告要求之金錢，便將
    加諸危害之意，按照社會通念以觀，被告之言語、舉動已足
    使聽聞者心生畏怖至明，且以上訊息內容，亦可補強告訴人
    前揭證言內容之憑信性。
三、男女交往結束後，不當然可將交往期間支出之所有費用、餽
    贈之一切禮物，均視為遭對方欺騙下之損害，而遽以要求返
    還或賠償，蓋因男女交往過程，情感之付出本無法量化計算
    ，付出金錢者通常亦從情感上獲得滿足，難謂毫無獲得對價
    。是被告以交往期間縱有贈送告訴人戒指、項鍊及獵犬等物
    ，亦不得認其有法律上的請求權向告訴人索討交往時的餽贈
    財物；況依照被告要求之金額，不論50萬元、35萬5000元或
    35萬元，並未見其向告訴人說明具體之計算依據、方式，僅
    見其曾就35萬5000元部分，提出雙方共交往355天、每天100
    0元之恣意算法。準此，被告縱認自身受有財產損害，亦非
    以其實際所受損害為據而向告訴人索討，難謂其主觀上無不
    法所有之意圖，而其以上開手法迫使告訴人交付財物，告訴
    人確已陷於恐懼的情境之中，是被告的行為自屬恐嚇取財無
    訛。
四、綜上所述，本件事證明確，被告恐嚇取財未遂之犯行，應可
    認定。
五、論罪科刑：
  ㈠被告於行為後，刑法第346條業於108年12月27日起實行生效
    。本次修正，主要係將先前刑法分則中關於罰金刑部分，有
    貨幣單位不一之情形，需透過中華民國刑法施行法第1條之1
    第1項規定，將貨幣單位統一為新臺幣，其後尚須依同條第2
    項規定，依刑法分則修正時間之不同，將罰金金額提高為30
    倍或3倍，尚顯週折凌亂，乃為統一之修正，修正後罰金數
    額均未變動，尚無輕重之問題，自應依一般法律原則，逕行
    適用修正後之刑法第346條規定。
  ㈡被告將如附表一、二的訊息內容傳給告訴人，通知告訴人其
    手中握有2人交往期間之性愛影片，隨時可將之公布，其後
    果真將性愛影片傳送給許佳穎，此以威脅告訴人必須支付金
    錢，否則應自負後果之惡害通知，被告已具有不法所有的主
    觀意圖，此舉亦造成告訴人心裡之恐懼，惟最終因告訴人配
    偶之友人已先報警處理，員警趕赴現場查獲，被告始未能得
    手。是核被告之行為，係犯刑法第346條第3項、第1項之恐
    嚇取財未遂罪。
　㈢被告先後將如附表一、二的訊息內容傳給告訴人，並傳送性
    愛影片給許佳穎之恐嚇行為，係基於單一之犯意，於密接之
    時、空為之，數個行為間之獨立性薄弱，難以強行分開，且
    侵害之法益同一，依一般社會通念及刑法評價，應視為數舉
    動接續實行而為包括之一行為予以評價，較為合理，應認屬
    接續犯，應僅論以一恐嚇取財未遂罪。
  ㈣被告已著手於恐嚇取財行為之實行，惟告訴人並未交付財物
    ，屬未遂犯，爰依刑法第25條第2項之規定，按既遂犯之刑
    減輕之。
六、撤銷改判的理由（恐嚇取財未遂部分） ：　　
  ㈠原審以被告此部分罪證明確，予以論罪科刑，固非無見。惟
    查，被告於本院審理時已坦承觸犯恐嚇取財未遂罪，原審未
    及審酌此一有利於被告的量刑，自有未洽。本件檢察官提起
    上訴，指摘原審此部分量刑過輕，應從重量刑等語，然原審
    就此部分已審酌刑法第57條各款所列的情形（見原判決第14
    頁），難認有何過輕之情，是檢察官就此部分之上訴，應無
    理由。檢察官此部分之上訴雖無理由，然原審判決既有上開
    可議之處，即屬無可維持，應由本院予以撤銷改判。
　㈡茲以行為人責任為基礎，審酌被告與告訴人原為交往之男女
    朋友關係，嗣因得知告訴人為已婚身分，又認告訴人感情生
    變，卻未能理性溝通、處理2人間之感情糾紛，以其過往所
    拍錄之性愛影片作為恐嚇取財之籌碼，致告訴人心生畏懼，
    藉此令告訴人支付金錢，同時造成告訴人身心受損，所生之
    精神傷害非輕；再考量被告並無犯罪紀錄之素行，有其前案
    紀錄表可按，其犯罪動機、目的、恐嚇內容之情節及其於本
    院審理時自陳之教育程度、家庭狀況、職業等狀況，其至今
    尚未與告訴人達成和解賠償損害，然其自始坦承傳送猥褻影
    像以索取財物等客觀的行為，於本院且已坦承恐嚇取財未遂
    之犯後態度及檢察官於本院科刑辯論時之特別求刑意旨（見
    本院卷第86頁）等一切情狀，量處如主文第2項所示之刑，
    並諭知易科罰金之折算標準。
  ㈢扣案之iPhone廠牌手機、Oppo廠牌手機，均為被告所有，前
    者為用以傳送如附表一、二所示語音、文字訊息，後者為用
    以傳送猥褻影像給證人許佳穎之物等節，業經被告供陳明確
    （見原審卷第94至95、118至119頁），並經被告當庭操作確
    認無訛（見原審卷第95頁），該手機係其犯恐嚇取財使用之
    物，應依刑法第38條第2項前段定規定宣告沒收。
貳、無罪部分（竊錄及散布部分）：
一、公訴意旨另以：被告基於妨害秘密之犯意，於108年8月15日
    下午某時，在臺中市某汽車旅館房間內，與告訴人發生性行
    為時，未經告訴人同意，無故以手機之錄影功能拍錄下雙方
    之性愛過程，而妨害告訴人甲○○之隱私權，並於108年12月1
    2日12時58分許前，使用其Oppo廠牌手機，以通訊軟體MESSE
    NGER（暱稱為「林勝」），傳送其與甲○○在交往期間所拍錄
    之性愛影片截圖給甲○○配偶之胞妹許佳穎，繼於同日20時20
    分許，使用同支手機，再以通訊軟體LINE傳送上開性愛影片
    給許佳穎。因認被告涉犯刑法第315條之1第2款之竊錄他人
    非公開活動及身體隱私部位罪、同法第315條之2第2項之散
    布竊錄他人非公開活動及身體隱私部位罪、同法第235條第1
    項之散布猥褻影像罪嫌等語。
二、按犯罪事實應依證據認定之，無證據不得認定犯罪事實；不
    能證明被告犯罪或其行為不罰者，應諭知無罪之判決，刑事
    訴訟法第154 條第2 項、第301條第1 項分別定有明文。認
    定不利於被告之事實，須依積極證據，苟積極證據不足為不
    利於被告事實之認定時，即應為有利於被告之認定，更不必
    有何有利之證據。又告訴人之告訴，係以使被告受刑事訴追
    為目的，是其陳述是否與事實相符，仍應調查其他證據以資
    審認，必告訴人所述被害情形無瑕疵可指，且就其他方面調
    查又與事實相符，其供述始足據為判決之基礎。被害人之為
    證人，與通常一般第三人之為證人不同。被害人就被害經過
    所為之陳述，其目的在於使被告受刑事訴追處罰，與被告處
    於絕對相反之立場，其陳述或不免渲染、誇大。是被害人縱
    立於證人地位具結而為指證、陳述，其供述證據之證明力仍
    較與被告無利害關係之一般證人之陳述為薄弱。從而，被害
    人就被害經過之陳述，除須無瑕疵可指，且須就其他方面調
    查又與事實相符，亦即仍應調查其他補強證據以擔保其指證
    、陳述確有相當之真實性，而為通常一般人均不致有所懷疑
    者，始得採為論罪科刑之依據。
三、公訴意旨認為被告涉有此部分犯行，係以被告於警詢及偵查
    時之供述、告訴人於警詢及偵查時之指訴、證人許佳穎於警
    詢時之證述、MESSENGER對話紀錄翻拍照片、錄影錄音光碟
    及扣案之手機等為其主要論據。訊據被告雖承認於108年8月
    15日，在臺中市某汽車旅館房間內，與告訴人發生性行為時
    ，有使用其Oppo廠牌手機拍錄下2人之性愛過程等情，惟堅
    決否認有何竊錄他人非公開活動及身體隱私部位之犯行及將
    影像散發傳布於公眾的意思。辯稱：那天是我生日，告訴人
    喝醉，我們之前比較少見面，所以有時候見面都會拍影片，
    目的是想說久久見一次，分開後可以看，當時告訴人雖喝醉
    但有意識，我手機放在床頭，我們也有對話，這部分影片可
    看得出來，我有叫告訴人的名字，她也有回我，她也有看到
    手機，所以告訴人知道我在拍錄，我沒有竊錄，我只將影像
    傳給許佳穎1人而已，也只是要讓甲○○出面解決而已，該影
    像裡面也有我本人，我不可能要將影像公開散布給大家觀看
    等語。
四、經查：
  ㈠被告於108年8月15日下午某時，在臺中市某汽車旅館房間內
    ，與告訴人發生性行為時，使用其Oppo廠牌手機之錄影功能
    ，拍錄其與告訴人之性愛過程，為被告所坦承在卷（見原審
    卷第42、95、118、267至268頁），核與告訴人於偵查及原
    審證述之客觀情形大致相同（見偵B卷第42、68頁、原審卷
    第161至162頁），並有錄影錄音光碟2片在卷可佐（見偵A卷
    第57頁，偵B卷第13頁），此部分事實先堪認定。
  ㈡按刑法第315條之1第2款是以「竊錄」為客觀行為要件，所謂
    「竊錄」，應指偷偷地將相關聲音、影像、資訊錄製於錄音
    、錄影或其他電子設備內。於錄影過程中，倘行為人以外之
    入鏡者不知情下，所進行之拍錄，自構成所謂「竊錄」。因
    此，被告拍錄前揭影像，是否是以「竊錄」方式為之，當為
    本件爭點所在。
  ㈢經原審就前揭影像之完整檔案（偵A卷第57頁光碟名稱「影
    片檔」之錄影錄音光碟中，檔名為「VIZ00000000000000」 
    之影音檔案）進行勘驗，影片全長6分12秒，結果略以：   
  1.時間0秒至19秒：告訴人躺在床舖上，被告將錄影鏡頭對床
    舖後，回到床舖上，被告跪趴在告訴人上方吸吮告訴人胸部
    ，告訴人發出呻吟聲。
  2.時間20秒至1分12秒：被告持續吸吮並以右手撫摸告訴人胸
    部，告訴人發生呻吟聲，被告停止吸吮告訴人胸部後，告訴
    人與被告相互對話，告訴人向被告表示「不要」、「不要手
    」、「要老公」等語。
  3.時間 1分47秒至2分35秒：被告停下性交之抽動動作，將告
    訴人上半身外套脫去時，告訴人向被告表示「沒有力氣」，
    被告要求告訴人起身一下，告訴人回稱「不要」。
  4.時間2分36秒至3分22秒：被告繼續抽動對告訴人為性交行為
    ，告訴人發生呻吟聲，2人間有交談幾句，但內容聽不清楚
    。  
  5.時間3分23秒至3分30秒：被告將告訴人轉為側躺，告訴人臉
    部朝向錄影鏡頭，3分28秒時，告訴人眼睛為半瞇眼幾近閉
    眼狀態，出聲表示「不要」。
  6.時間4分14秒至4分35秒：被告將性器自告訴人體內抽離後起
    身下床，隨即又折返回到床上。告訴人繼續閉眼不動側躺在
    床上，喃喃自語說「想尿尿」，待被告返回床上後，亦對被
    告表示「她想尿尿」，但被告並未理會告訴人之要求。
  7.時間4分36秒至5分25秒：被告將告訴人翻起身使告訴人跪趴
    在床上，告訴人雖口說不要，但肢體並未反抗掙扎，被告自
    告訴人後方開始抽動對告訴人為性交行為，告訴人發生呻吟
    聲，2人開始對話，被告「妳愛不愛我？」、告訴人「愛」
    、被告「有多愛？」、告訴人「很愛、想尿尿」（呻吟聲）
    。
  8.時間5分26秒至5分29秒：告訴人抬起臉朝向右方（錄影鏡頭
    方向），此時告訴人眼睛微張開，向被告表示「真的很想尿
    」，說完話隨即垂頭閉眼，被告並未因此停止性交行為。
  9.時間5分30秒至6分0秒：2人持續對話，被告「甲○○」、告訴
    人「蛤？」（將頭抬起，眼睛微開，往右邊轉動約2秒後，
    頭又轉回原來位置）、被告「我真的好愛妳喔」、告訴人「
    真的嗎？」、被告「那妳愛不愛我？」、告訴人「愛、很愛
    」（呻吟聲）。
    以上勘驗結果，有原審110年4月8日、110年4月23日之勘驗
    筆錄暨附件一、附件三所示對話譯文與畫面擷圖說明2份存
    卷可稽（見原審卷第95至96、99至101、116至117、123至12
     5頁）。由原審勘驗結果可知，告訴人在與被告性愛過程中
    ，不斷表達其想解尿之需求，與被告間亦有表達愛意之對話
    ，當被告喊叫告訴人姓名時，告訴人亦有即刻轉頭朝向被告
    回應之舉動，故告訴人當時雖酒醉而處於精神不濟、聲音微
    弱之狀態，但並非全無意識。甚且，畫面一開始被告確有擺
    放手機對準鏡頭之動作，觀諸勘驗之畫面擷圖，從拍攝角度
    、入鏡範圍、畫面大小及清晰度，可知被告當時應將手機放
    在距離2人不遠處，始呈現如此之拍錄效果，益證被告當時
    並無隱藏用以錄影之該支手機，而告訴人在錄影過程中，確
    有不止一次在眼睛微開下，將其頭部轉往鏡頭方向。綜合上
    情，告訴人當時是否已因酒醉而全無意識，是否確實不知被
    告正以手機錄影功能拍錄2人之性愛過程，尚非無疑。
　㈣又告訴人除指稱108年8月15日被告拍錄之前開影像係未經其
    同意外，就2人交往期間，被告所拍錄之2人其餘性愛影片，
    告訴人於偵查時證稱被告均有徵得其同意，或係在其知情下
    所拍錄（見偵B卷第42、68頁），核與告訴人於原審證稱：
    之前拍錄的影片是經過我同意，除了8月15日這次外，之前
    和被告出去有發生性行為，被告都會用他的手機錄影，我知
    道被告在錄，但我沒要求被告不要錄，我所謂的同意是沒有
    很明確同意，也沒有明確的說不要等語甚詳（見原審卷第16
    5、169頁）。可知，被告於108年8月15日前，與告訴人發生
    性行為時均會進行錄影，告訴人向來也未曾反對，更無與被
    告約定每次性行為之錄影前均得徵得其明示之同意，顯見被
    告使用手機拍錄2人性行為過程，於108年8月15日前，已屬
    雙方之默契，亦與被告所辯：以拍攝2人性愛影片方式留存
    回憶之說法尚屬一致（見偵B卷第64頁，原審卷第42頁）。
    是以，被告於108年8月15日與告訴人發生性行為時，認為告
    訴人長期以來均默許其拍錄2人性愛過程，未因告訴人當日
    處於酒醉狀態而作不同處理，其主觀上是否具竊錄之犯意，
    容有疑義。
  ㈤此外，告訴人於偵查時業已證稱其係被告生日（8月15日）隔
    幾天後，知悉被告有拍錄其前開酒醉時之影像（見偵B卷第6
    8頁）；另於原審審理時證稱：8月15日被錄影後，我是隔幾
    天發現被告有拍攝性行為的過程，是被告跑來跟我講的，我
    有看到當天拍攝的性愛影片，是被告拿手機給我看等語明確
    （見原審卷第162至163頁）。告訴人之上開證述內容，核與
    被告以書狀陳稱：我在8月17日就用LINE傳影片讓告訴人知
    情，告訴人亦回我酒醉都知道是我等語大抵無違（見原審卷
    第185頁），並有被告所提出其與告訴人108年8月17日LINE
    對話紀錄翻拍畫面在卷可佐（見原審卷第247頁）。被告若
    係竊錄性愛影片，豈敢將之拿給告訴人觀看？又觀諸2人此
    部分對話內容，告訴人表示「該不會就認為我清醒吧」，被
    告回稱「還好…妳那時沒說…我老公啊…瓏瀚啊」、「不然我
    應該就直接走了」，告訴人再表示「…連酒醉都知道你」等
    語，審酌被告係108年8月15日始得知告訴人為已婚身分，則
    上開對話之日期為108年8月17日，應堪信實，再由2人對話
    內容所呈，告訴人應已觀覽過被告拍錄之影像內容，惟從其
    與被告之互動，並未顯示其有驚訝、錯愕、氣憤之感受，亦
    未顯示其有質問被告、要求被告應將影像刪除之舉動，堪認
    告訴人針對108年8月15日由被告所拍錄之2人性行為影片，
    所採取之態度與過往默許被告拍錄之狀況並無不同。則告訴
    人於原審審理時證稱：8月15日後的數天，我有要求被告刪
    除影片，是所有的影片都刪除，因為我覺得很可怕，被告竟
    然會偷錄云云（見原審卷第164至165頁），本即告訴人之片
    面陳述，又與雙方上開LINE對話紀錄所呈現之互動氛圍難以
    吻合，不足對被告為不利之認定。
五、本件依公訴人所提出之證據，就被告無故竊錄他人非公開活
    動及身體隱私部位之犯行，尚無從使法院達到毫無合理懷疑
    而得確信為真實之程度，是被告此部分犯行尚屬不能證明，
    又被告此部分既無法證明犯罪，則其將其所拍錄之性愛影片
    截圖傳給許佳穎之行為，自不構成刑法第315條之2第2項之
    散布竊錄他人非公開活動及身體隱私部位罪。
六、又按刑法第315條之2第3項之散布無故竊錄之內容罪，係指
    將無故竊錄之內容散發傳布予公眾，其所指之「散布」者，
    乃散發傳布於公眾之意，即將竊錄之內容擴散傳播布於眾，
    客觀上足以使不特定之人或多數人得閱知其內容。次按刑法
    第235條第1項之供人觀覽猥褻物品罪，乃屬侵害社會法益之
    罪，係以散布或販賣或公然陳列或以他法供人觀覽猥褻物品
    為要件，其中散布、販賣、公然陳列，乃例示規定，均屬圖
    供他人觀覽方法之一，但供人觀覽之方法，實不以上開三種
    為限，故又以他法供人觀覽之補充概括規定加以規範。所謂
    公然陳列者，指陳列於不特定人或特定多數人得以共見共聞
    之公然狀態；而散布者，乃散發傳布於公眾之意；販賣行為
    ，亦足以流傳於眾，多係對不特定人或特定多數人為之。考
    其立法目的，以此等行為，使猥褻物品流傳於社會公眾，足
    以助長淫風，破壞社會善良風俗，其可罰性甚為顯著，此與
    猥褻物品僅供己或僅供極少數特定人觀覽，未達危害社會秩
    序而屬個人自由權限範疇之情形有別，故設刑罰規定，以資
    禁制。從而本罪所稱以他法供人觀覽之補充概括規定，雖未
    明定為公然，實與上開例示規定相同而含有公然之意，必係
    置於不特定人或特定多數人可得觀賞、瀏覽之狀態下，始足
    當之。查，被告雖將所拍錄之性愛影片截圖傳送給甲○○配偶
    之胞妹許佳穎1人而已，且許佳穎與告訴人係親屬關係（係
    告訴人的小姑），其為保護告訴人，衡情，已無再將之轉傳
    給不特定人或多數人的可能性，是此與散發傳布於公眾之要
    件顯然不符，原審認定只要一傳送影片，就無從掌控而認定
    構成該罪云云，顯屬誤會，被告堅稱其只是要告訴人出面解
    決而已，且影片內容有其本人，並無要散布於眾的意思，應
    較符合實情而可採信。此外，復查無其他積極證據，證明被
    告除有將上開猥褻照片傳送給許佳穎外，另有公布在網站或
    傳送給其他人等反覆多次，使其擴散於眾之情，其所為尚與
    刑法第315條之2第3項所稱之散布、播送或刑法第235條第1
    項所稱之散布、播送或公然陳列、以他法供人觀覽、聽聞等
    行為有間，而無從以該項罪名相繩。
七、原審就上開竊錄部分經審判結果，以不能證明被告犯罪為由
    ，諭知其無罪之判決，核其認事用法並無不合，應予維持。
    檢察官上訴意旨，雖以告訴人當時已處於酒醉狀態，如何能
    知悉被告有架設手機拍攝影片之情，且過程中告訴人有半瞇
    眼或微張開眼，係因被告呼喚告訴人之名或表達要上廁所，
    不能以此認定告訴人知悉被告下在拍攝影片，至於過往雙方
    雖有拍攝性愛影片的情形，但與本件的影片明顯不同，不能
    認已得到告訴人之同意，因此被告竊錄行為構成犯刑法第31
    5條之1第2款之竊錄他人非公開活動及身體隱私部位罪，其
    傳送行為則構成刑法第315條之2第2項之散布竊錄他人非公
    開活動及身體隱私部位罪，原審就證明力之取捨尚有再予斟
    酌餘地而指摘原判決不當。然依舉證分配之法則，對於被告
    之成罪事項，應由檢察官負舉證義務，本件公訴人認被告於
    108年8月15日對告訴人涉犯之竊錄罪嫌，其所憑之證據，無
    論直接或間接證據，均尚未達於一般之人均可得確信，而無
    合理之懷疑存在之程度，已如前述，檢察官並未提出新事證
    ，而執前詞提起上訴，其此部分之上訴為無理由，應予駁回
    。
八、原審認上開散布猥褻影像罪事證明確，予以論罪科刑；認散
    布竊錄他人非公開活動及身體隱私部位罪，不能證明犯罪，
    而於理由中不另為無罪之諭知，固非無見。惟查，被告傳送
    之影片對象僅許佳穎１人，與刑法第235條第1項之散布猥褻
    影像罪的構成要件不符，已如上述，原審未予詳查，遽為被
    告此部分有罪之諭知，即有不當，檢察官就散布部分提起上
    訴請求從重量刑，雖無理由，但原審既有違誤之處，自屬無
    可維持，應由本院予以撤銷，另為無罪之諭知；又此部分既
    經諭知無罪，則散布竊錄他人非公開活動及身體隱私部位罪
    即與上開無罪部分（散布猥褻影像罪）間即無裁判上一罪的
    關係，自應於主文上為無罪之諭知，爰將「不另為無罪諭知
    」部分，一併撤銷之，另為無罪之諭知。
據上論結，應依刑事訴訟法第368條、第369條第1項前段、第364
條、第299條第1項前段、第301條第1項，判決如主文。
本案經檢察官柯文綾提起公訴，檢察官徐鈺婷提起上訴，檢察官
黃朝貴到庭執行職務。
中　　華　　民　　國　　110 　年　　10　　月　　28　　日
                  刑事第七庭    審判長法　官  吳勇輝
                                      法　官  吳錦佳
　　　　　　　　　　　　　　　　　　　法　官  黃國永
以上正本證明與原本無異。
被訴散布竊錄他人非公開活動及身體隱私部位罪部分，檢察官如
不服本判決應於收受本判決後20日內向本院提出上訴書，其未敘
述上訴理由者並得於提起上訴後20日內向本院補提理由書。（但
應受刑事妥訴審判法第9條第1項規定之限制）
其餘部分，不得上訴。
　　　　　　　　　　　　　　　　　　　書記官  葉宥鈞　　
中　　華　　民　　國　　110 　年　　10　　月　　28　　日
附錄本案論罪科刑法條全文：
中華民國刑法第346條
意圖為自己或第三人不法之所有，以恐嚇使人將本人或第三人之
物交付者，處6月以上5年以下有期徒刑，得併科3萬元以下罰金
。
以前項方法得財產上不法之利益或使第三人得之者，亦同。
前二項之未遂犯罰之。

附表一：
【以通訊軟體LINE傳送語音訊息】　　　　　　　
編號 錄音檔名 傳送時間 傳送語音訊息之譯文內容 1 IMG_2640 108年12月12日7時43分許至8時3分許  至於那些視頻，就我們說好的那些數目，用那些數目來換那些視頻。 2 000000000. 783303  明天我要看到50萬，不然的話，妳一定會付出代價。騙我、到昨天都還在騙我，許瓏翰3、4個月沒找妳，連問律師那一些妳都可以造假，我看妳之前在我面前傳的那些訊息、打的電話就是妳旁邊那個朋友吧。甲○○，妳真的把我騙得太慘了，真的，我不可能原諒妳了，真的，我會要妳付出代價的。 3 IMG_2678  而且只要視頻、真的視頻我發給妳小姑的話，我跟妳講，如果妳阿公阿嬤那些都健在的話，妳自己好好想想吧，誰會丟臉。我是無所謂啦，反正我單身阿，我又不怕什麼，我只是一個被騙了一年的感情，被玩了一年的感情，想要替自己討回一個公道而已。 4 IMG_2680  昨晚妳那張無情的嘴臉，我只要想到，我就真的好想致妳於死地耶，真的。然後妳如果要恨我的話，請先想想妳是對我多麼的無情。 5 IMG_2681  妳玩我玩得這麼慘，讓我一無所有，連妳都失去了，妳真的要付出代價，真的。妳覺得妳對我這個樣子，我有可能讓妳還顧好妳的家庭嗎？妳讓我生活多不正常，妳放心，我一定也會加倍讓妳多不正常，除非妳來跟我認錯。 
附表二：
【以通訊軟體快手傳送文字訊息】　　　　　　　　　　　　　
編號 傳送時間 傳送內容 1 108年12月12日18時20分許 妳若想逃避，沒關係…我也習慣妳長久以來這種做法了，當我昨晚看到許瓏翰那刻起，我整個看破想通了，因為我們去年12/22在一起，到昨天晚上為止妳整整欺騙耍了我355天，一天算個1000，隨便也355000，歡迎妳去跟妳好朋友討論要怎麼對付我都可以，我只給妳2天時間，星期日晚上之前我要現金，妳可以再逃避沒關係，下次po留言的地方一定會是更讓妳驚喜的一所"學校"，妳真不應該欺騙我玩弄我，尤其當我看到妳昨晚那張狠心的嘴臉時，還叫個男人來幫你撐腰，我真的恍然大悟看破了，只要妳不面對處理，下次我保證滿天飛的不止是我們的合照而已，我若出事、你也別開心，一樣會有人幫我完成這些事，我就算進去關毀了一生也一定拉妳陪伴，我豁出去了，只要妳再逃避，我一定會更瘋狂給妳看 2 108年12月12日18時34分許 妳若想逃避，沒關係…我也習慣妳長久以來這種做法了，當我昨晚看到許瓏翰那刻起，我整個看破想通了，因為我們去年12/22在一起，到昨天晚上為止妳整整欺騙耍了我355天，歡迎妳去跟妳好朋友討論要怎麼對付我都可以，我只給妳2天時間，星期日晚上之前，妳可以再逃避沒關係，下次po留言的地方一定會是更讓妳驚喜的一所"學校"，之前就有跟妳說過，若到最後你真的是因為欺騙我而無法在一起，那我一定會同歸於盡，妳真不應該欺騙我玩弄我，尤其當我看到妳昨晚那張狠心的嘴臉時，還叫個男人來幫你撐腰，我真的恍然大悟看破了，只要妳不面對處理，下次我保證滿天飛的不止是我們的合照而已，我若出事、你也別開心，一樣會有人幫我完成這些事，我就算進去關毀了一生也一定拉妳陪伴，我毀一生、妳身敗名裂，我豁出去了，只要妳再逃避，我一定會更瘋狂給妳看！ 妳若還要我買的狗，那就來跟我談，我不會輕易讓妳認為…騙了人一年玩弄了感情一年，最後還可以拍拍屁股轉身全身而退！